Contact

(47) 99956-4168 (Mobile) bortolotti.carlos@gmail.com

www.linkedin.com/in/ carlosbortolotti (LinkedIn) www.projjetta.com (Company)

Top Skills

Business Intelligence Inteligência empresarial Análise de Big Data

Languages

Português (Native or Bilingual) Inglês (Native or Bilingual)

Certifications

DP-100: Designing and Implementing a Data Science Solution on Azure

Building Resilient Streaming Analytics Systems on GCP

Build a Neo4j-backed Chatbot using Python

Building Batch Data Pipelines on GCP

DP-203 - Data Engineering on Microsoft Azure

Carlos Bortolotti

Data Engineer | Data Scientist | Business Intelligence and Big Data Consultant | QlikView, Qlik Sense, and Power BI Developer Barra Velha, Santa Catarina, Brasil

Summary

Sou um profissional graduado em Sistemas de Informação, com pós-graduação em Desenvolvimento de Sistemas para Web e Ciência de Dados e Big Data. Possuo a certificação Microsoft DP-100 para Ciência de Dados em nuvem. Tenho ampla experiência como Engenheiro de Dados, utilizando a plataforma Microsoft Azure Synapse.

Ao longo dos meus mais de 15 anos de carreira, tenho focado no desenvolvimento de soluções de Business Intelligence (BI), sendo especialista nas ferramentas Qlik, Power BI e Pentaho. Tenho habilidades sólidas na criação de dashboards interativos, relatórios personalizados e análises de dados estratégicos.

Meu conhecimento em Ciência de Dados e Big Data me permite explorar grandes volumes de dados, identificar tendências e padrões, além de criar modelos preditivos e de machine learning para apoiar a tomada de decisões. Minha experiência com a plataforma Azure Synapse me permite projetar, implementar e otimizar soluções de processamento e análise de dados em escala.

Sou um profissional comprometido, com habilidades de liderança e capacidade de trabalhar de forma colaborativa em equipes multidisciplinares. Tenho paixão por aprender e estou sempre atualizado com as últimas tendências e tecnologias do mercado de dados

Experience

Projjetta Tecnologia em Dados Owner April 2014 - Present (11 years 7 months) Joinville e Região, Brasil

Desenvolvimento de Sistemas

Consultoria em Desenvolvimento de Sistemas

Consultoria e Implantação de BI (QlikView, QlikSense e PowerBI)

Treinamento

Parceiro Microsoft

Bl para Gestão Hospitalar

Aplicações BI para Philips/Tasy

Cientista de Dados

Grupo Calcenter

Consultor

September 2017 - September 2018 (1 year 1 month)

Palhoça e Região, Brasil

Consultor QlikSense

Tigre S/A

Consultor Qlikview

June 2015 - July 2018 (3 years 2 months)

Joinville

Tupy

Consultor Qliksense

October 2016 - March 2017 (6 months)

Conversão de aplicativos SAP/BW/BO para a plataforma Qlik/QlikSense.

Portobello

Consultor Qlikview

January 2015 - July 2015 (7 months)

Tijucas

Projeto visão

C2 Sistemas

Sócio Proprietário

May 2011 - December 2013 (2 years 8 months)

Jaraguá do Sul

Desenvolvimento de Sistemas

Consultoria em Desenvolvimento de Sistemas

Consultoria e Implantação de BI (QlikView)

Treinamento

SAP SD AFS

Menegotti Máquinas e Equipamentos Consultor Qlikview June 2013 - July 2013 (2 months)

Re-estruturação do BI para a área comercial da empresa;

Implantação do C2-BI (Template) para as demais áreas da empresa;

BN Papéis

Consultor

December 2012 - December 2012 (1 month)

BN Papéis

Consultor Qlikview

2012 - 2012 (less than a year)

Benedito Novo

Elian Indústria Têxtil

Coordenador de TI

January 2010 - April 2011 (1 year 4 months)

Coordenação de equipe de desenvolvimento de sistemas

Duas Rodas Industrial

Consultor Qlikview

2011 - 2011 (less than a year)

Hospital Dona Helena

Consultor Qlikview

2011 - 2011 (less than a year)

METISA - Metalúrgica Timboense S.A.

Consultor Qlikview

2011 - 2011 (less than a year)

Intelbras

Consultor Qlikview

2011 - 2011 (less than a year)

Marisol

Consultor/Arquiteto .NET Sênior

2011 - 2011 (less than a year)

Marisol Analista de Sistemas April 2005 - December 2009 (4 years 9 months)

Infosoft Sistemas Programador/Analista de Sistemas 1996 - 2005 (9 years)

FURB - Universidade de Blumenau

Education

Centro Universitário - Católica de Santa Catarina Pós Graduação, Data Science e Big data · (2018 - 2020)

Pós, Tecnologias para o Desenvolvimento de Aplicações WEB · (2006 - 2007)

Católica de Santa Catarina - Centro Universitário Bacharel, Sistemas de Informação · (2002 - 2005)

Pontifícia Universidade Católica do Paraná Pós, Engenharia de Software · (2010 - 2011)

Católica de Santa Catarina - Centro Universitário Inteligência Artificial e Generativa, Tecnologia da Informação · (October 2023 - November 2024)